臺灣高等法院民事裁定　　　　　　
110年度抗字第1254號
抗  告  人  汎得科技紡織股份有限公司

法定代理人  周麗瑟  
相  對  人  吳美仔  

            涂隆嘉  

上列當事人間返還印鑑章等事件，抗告人對於中華民國110年10
月6日臺灣新北地方法院110年度訴字第2363號裁定提起抗告，本
院裁定如下：
    主  文
原裁定廢棄。        
    理  由
一、抗告意旨：伊訴請相對人吳美仔、涂隆嘉返還印鑑章等事件
    ，經原法院110年度訴字第2363號審理在案（下稱系爭訴訟
    ）。吳美仔居所為新北市○○區○○路0段000號4樓，涂隆嘉居
    所為臺北市○○區○○○路0段000號10樓，相對人所須返還印鑑
    章等物，應位於相對人居所，是本件應以臺灣臺北地方法院
    為管轄法院。原裁定將系爭訴訟移送臺灣桃園地方法院，顯
    有違誤。爰提起抗告，聲明廢棄原裁定等語。
二、按「訴訟，由被告住所地之法院管轄。被告住所地之法院不
    能行使職權者，由其居所地之法院管轄。訴之原因事實發生
    於被告居所地者，亦得由其居所地之法院管轄」、「因契約
    涉訟者，如經當事人定有債務履行地，得由該履行地之法院
    管轄」、「共同訴訟之被告數人，其住所不在一法院管轄區
    域內者，各該住所地之法院俱有管轄權。但依第4條至前條
    規定有共同管轄法院者，由該法院管轄」、「訴訟之全部或
    一部，法院認為無管轄權者，依原告聲請或依職權以裁定移
    送於其管轄法院」，民事訴訟法第1條第1項、第12條、第20
    條、第28條第1項分別定有明文。
三、經查，抗告人於系爭訴訟依民法第767條第1項前段、第940
    條、第540條、第541條等規定，請求相對人返還印鑑章等物
    ，且抗告人主張吳美仔居所地為新北市○○區○○路0段000號4
    樓，涂隆嘉居所地臺北市○○區○○○路0段000號10樓，有送達
    證書、涂隆嘉110年10月20日信函為憑（見原法院卷第151頁
    、本院卷第17-19頁）。是原法院尚未就共同被告有無共同
    管轄之部分進行調查，逕依涂隆嘉戶籍地為桃園市○○區○○○
    街0號3樓，而裁定移送臺灣桃園地方法院審理，稍嫌速斷，
    於法自有未洽。從而，抗告意旨指摘原裁定不當，聲明廢棄
    ，為有理由；應由本院將原裁定廢棄，發回原法院續為適法
    之處理。
四、據上論結，本件抗告為有理由，爰裁定如主文。　
中　　華　　民　　國　　110 　年　　11　　月　　30　　日
                民事第十一庭  
                      審判長法　官  李慈惠
                            法　官  謝永昌　　　
                            法　官  吳燁山　　　
正本係照原本作成。
本裁定除以適用法規顯有錯誤為理由外，不得再抗告。如提起再
抗告，應於收受送達後10日內委任律師為代理人向本院提出再抗
告狀。並繳納再抗告費新臺幣１千元。
中　　華　　民　　國　　110 　年　　11　　月　　30　　日
　　　　　　　　　　　　　  書記官  莊雅萍